臺灣板橋地方法院交通事件裁定　　　　　　　　　九十一年度交聲字第一五二三號
　　原處分機關　臺北市交通事件裁決所
　　異　議　人
　　即受處分人　甲○○　三十三歲（民國五十七年十二月十一日生）
右列受處分人因違反道路交通管理處罰條例案件，對於臺北市交通事件裁決所中華民
國九十一年九月二十七日所為之處分（原處分案號：北市裁三字第裁二二─ＤＩＡ五
五六六一三號），聲明異議，本院裁定如左：
    主  文
異議駁回。
    理  由
一、按汽車駕駛人，駕駛汽車拒絕接受酒精測試之檢定者，處新臺幣（以下同）六萬
    元罰鍰，並吊銷其駕駛執照，道路交通管理處罰條例第三十五條第三項定有明文
    。
二、本件受處分人即異議人甲○○於九十一年八月八日零時零分左右，駕駛車號ＨＷ
    ─七五四九號自用一般小客車，行經桃園縣蘆竹鄉○○路與忠孝西路口時，經桃
    園縣警察局大園分局（以下稱大園分局）執勤員警宗建華攔停盤查，執勤員警發
    現受處分人身上及車內均充滿酒味，經宗建華向受處分人表明應接受酒精測試檢
    定之程序及注意事項後，請受處分人配合接受測試，惟受處分人並未依執勤員警
    所述之方法接受測試，而是將吹氣管含著並未將氣吹出，執勤員警發現後曾再次
    指導正確測定之方式，然受處分人仍未將氣吹出，前後多次測定均無法完成酒測
    ，執勤員警宗建華乃以受處分人有違反前揭道路交通管理處罰條例第三十五條第
    三項規定之行為掣單舉發。嗣因受處分人拒絕簽收員警開立之舉發違反道路交通
    管理事件通知單，經員警在舉發通知單上載明受處分人拒絕簽收之事由後，依違
    反道路交通管理事件統一裁罰標準及處理細則第十一條第一項第一款規定，視為
    受處分已經收受該通知單。惟受處分人嗣後提出申訴，經原處分機關轉請舉發單
    位即大園分局調查結果，仍認受處分人有前述違規行為，原處分機關乃依前揭道
    路交通管理處罰條例第三十五條第三項及違反道路交通管理事件統一裁罰標準表
    之規定，於九十一年九月二十七日裁處異議人罰鍰六萬元並吊銷駕駛執照。
三、訊據受處分人固不否認有於前述時地飲酒且接受值勤員警對其為酒精測試檢定之
    事實，惟矢口否認有任何違反道路交通管理處罰條例之行為，辯稱：伊那天相當
    配合作酒精測試，並未有將吹氣管含著而未將氣吹出之動作，故伊無拒絕酒測之
    行為，為此不服爰依法請求撤銷原處分云云。惟查：受處分人有於前述時間、地
    點駕駛前揭自小客車，遭警發覺其充滿酒味，並為警要求接受酒精測試檢定，然
    異議人卻將吹氣管含住而未將氣吹出之事實，業據證人即開單告發受處分人之員
    警宗建華於本院九十一年十月二十八日調查時，證稱：「我們當時是執行酒測勤
    務，有依法擺設路障，要求駕駛人配合酒測，我們攔下異議人時，發現異議人的
    酒味很重，即要求他作酒測，我們要進行酒測時，有告知異議人如何做呼氣酒測
    之程序，異議人就先行求情放他一馬不要對他作酒測，並要求一杯礦泉水，我們
    也就依他要求給他，之後異議人作酒測時，並無依規定呼氣，未將氣呼出，留在
    兩頰當中，所以第一次酒測沒做成後，異議人又要求我們再給他一杯礦泉水，我
    們就不給他，我們又作了兩次測試，異議人還是不作呼氣動作，所以我們的酒測
    就無法作成，我們見狀即警告異議人再給三次機會，但是異議人依然如故，所以
    酒測就沒有作成功，我們即開立舉發單了。」、「我們會先告訴駕駛人為何要作
    酒測原因，第二會告訴他如何做酒測方法後，即開始作酒測。」等語（當日訊問
    筆錄參照）明確。按證人宗建華乃為原處分機關所認定受處分人有前開違規行為
    之原證人，其並到庭在本院法官面前以言詞供述本件訴訟上之待證事實－即受處
    分人有前開違規事實，是由證人宗建華上開供述以觀，已足使本院得有原處分機
    關所認定受處分人有於前揭時地駕駛汽車並拒絕接受員警之酒精測試檢定之事實
    為屬真實之確信，且於本件卷存證據資料內並無任何積極證據足以證明證人宗建
    華上開供述係屬虛偽，亦無有足以令人顯信其供述為不可採之品性證據或前科證
    據存在，本院自不得僅以證人為本件開單告發受處分人之員警而全盤抹煞其在訴
    訟上所具有之原證人資格，而受處分人對前開證人之供述並無法舉出或請本院調
    查任何對其有利之證據資料，以使本院對證人所供述受處分人違規之事實產生任
    何合理之懷疑，且交通警察掣單舉發違反道路交通管理處罰條例所列之違規事實
    ，本質上為行政處分，係公務員基於職務上之權力，依法就特定之具體事件所為
    之具公法上效果之單方面行政行為，基於公務員為公法上行為具有公信力之原則
    ，該行政行為當可被推定為真正，其據以依法處分之事實認定亦為正確無誤，從
    而本件異議人既未能提出證據以資證明其確無違規行為，僅空言稱其無違規行為
    ，其所為辯解尚難遽予採信，本件事證明確，受處分人之違規行為堪以認定。
四、綜上所述，受處分人確有在前揭時地駕駛汽車，為警發現其充滿酒味，消極拒絕
    接受值勤員警對其為酒精測試檢定之行為，從而原處分機關乃依前揭道路交通管
    理處罰條例第三十五條第三項之規定逕行裁處受處分人罰鍰六萬元並予吊銷其駕
    駛執照，核無違誤，本件受處分人之異議為無理由，自應將其異議駁回。
據上論斷，應依道路交通案件處理辦法第十九條，裁定如主文。
中      華      民      國    九十一    年    十二    月        五      日
          臺灣板橋地方法院交通法庭
                                            法  官  古  秋  菊
右正本證明與原本無異。
如不服本裁定，應於裁定送達後五日內向本院提出抗告狀。
                                            書記官  蕭  詩  穎
中      華      民      國    九十一    年    十二    月        九      日
